臺灣屏東地方法院刑事判決
111年度訴緝字第9號
公  訴  人  臺灣屏東地方檢察署檢察官
被      告  李玉蓉




上列被告因違反毒品危害防制條例案件，經檢察官提起公訴（11
0年度毒偵字第909號），本院依簡式審判程序，判決如下
    主  文
李玉蓉犯施用第一級毒品罪，處有期徒刑捌月。扣案之第二級毒
品甲基安非他命壹包（含包裝袋壹只，驗餘淨重零點肆零伍公克
）沒收銷燬。
    事  實
一、李玉蓉明知海洛因及甲基安非他命為毒品危害防制條例之第
    一級、第二級毒品，不得持有、施用，且已預見其於民國11
    0年4月13日12時許向真實姓名、年籍不詳綽號「宏仔」之成
    年男子所購買之第二級毒品甲基安非他命1包內可能含有第
    一級毒品海洛因成分，仍基於縱施用第一級毒品海洛因亦不
    違反其本意之不確定犯意及施用第二級毒品甲基安非他命之
    確定犯意，於同日14時至15時許，在其友人范純麗位於屏東
    縣東港鎮鎮海路1之47號之住處內，以將混有海洛因之甲基
    安非他命置入玻璃球（未扣案）中點火燒烤，再以口鼻吸食
    煙霧之方式，施用毒品海洛因及甲基安非他命1次。嗣李玉
    蓉於同日17時許，乘坐其友人范純麗所騎乘之車牌號碼000-
    0000號普通重型機車，行經屏東縣東港鎮光復路與成功路口
    時，因後座李玉蓉未戴安全帽而為警攔查，員警發覺李玉蓉
    係轄區毒品調驗人口且當場在其零錢包內扣得施用所剩餘之
    毒品甲基安非他命1包（含袋毛重0.62公克，驗前淨重0.417
    公克、驗後淨重0.405公克），復於同日17時58分許經李玉
    蓉同意採集其尿液送驗，檢驗結果呈安非他命、甲基安非他
    命、嗎啡陽性反應，始悉上情。
二、案經案經屏東縣政府警察局東港分局報告臺灣屏東地方檢察
    署檢察官偵查起訴。
    理  由
壹、程序事項
　　被告前因施用毒品案件，經本院以107年毒聲字第102號裁定
    送觀察、勒戒，經評估認無繼續施用毒品之傾向，於107年1
    1月9日釋放出所，並經臺灣屏東地方檢察署檢察官以107年
    度毒偵字第1479號為不起訴處分確定，有臺灣高等法院被告
    前案紀錄表1份在卷可查（本院訴緝卷第61至65頁），是被
    告於強制戒治執行完畢後，3年內再犯本件施用毒品犯行，
    依毒品危害防制條例第23條第2項之規定，應依法追訴處罰
    。　　　　
貳、實體事項
一、認定被告犯罪所憑之證據及理由
　㈠前揭犯罪事實，業據被告於本院準備程序及審理中坦承不諱
    （見本院訴緝卷第198至213頁），並與證人范純麗於警詢時
    之證述互核相符，又其親自排放之尿液2份經分別送驗，檢
    驗結果分別為：⑴海洛因代謝後之可待因（53ng/mL）、嗎啡
    （1379ng/mL）、安非他命（1160ng/mL）、甲基安非他命（
    19130ng/mL）陽性反應；⑵海洛因代謝後之可待因（99 ng/m
    L）、嗎啡（2630ng/mL）、安非他命（1800ng/mL）、甲基
    安非他命（28060ng/mL）陽性反應等情，有正修科技大學超
    微量研究科技中心尿液檢驗報告（報告編號：R00-0000-000
    、原始編號：東大鵬00000000號）、（報告編號：R00-0000
    -000、原始編號：東大鵬00000000號）1份在卷可稽（見偵
    卷第39頁；本院訴緝卷第117頁），並有員警偵查報告（警
    卷第1頁）、自願受搜索同意書、屏東縣政府警察局東港分
    局搜索扣押、筆錄、扣押物品目錄表、扣押物品收據、搜索
    照片及扣案物照片（警卷第13至19頁）、勘察採證同意書、
    屏東縣政府警察局東港分局大鵬灣派出所偵辦毒品危害防制
    條例案尿液送檢人真實姓名對照表（代號：東大鵬00000000
    號）、屏東縣政府警察局東港分局查獲施用（持有）毒品案
    件經過情形紀錄表、屏東縣政府警察局東港分局大鵬灣派出
    所偵辦毒品危害防制條例案（尿液初步檢驗報告單）、查獲
    毒品案件報告表（警卷第20至24頁）在卷可查，復有扣案之
    甲基安非他命1包可資佐證。又扣案物1包經送請高雄市立凱
    旋醫院鑑驗結果，確實含有第二級毒品甲基安非他命之成分
    （驗前毛重0.657公克、驗前淨重：0.0892公克、驗餘淨重
    ：0.0861公克），有扣押物品清單（110成保管269號）、高
    雄市立凱旋醫院濫用藥物成分檢驗鑑定書（本院訴緝卷第15
    5至157頁）存卷可查，是上開扣案物確屬甲基安非他命1包
    無訛，足認被告前開任意性自白核與事實相符，堪以採信。
    綜上所述，本件事證明確，被告犯行堪以認定，應予依法論
    科。
　㈡公訴意旨固認：被告於110年4月13日17時58分為警採尿時起
    往前回溯96小時內之某時（不含公權力拘束期間），在不詳
    地點，以不明之方式，施用毒品海洛因1次等語。惟被告業
    已於本院準備程序及審理時自承係將混有海洛因之甲基安非
    他命同時施用，卷內又無其他具體事證，足資證明被告係分
    別施用海洛因及甲基安非他命，自應為有利於被告之認定，
    且此部分亦經公訴檢察官當庭更正，是被告應係以一行為同
    時觸犯上開施用第一級毒品罪及施用第二級毒品罪，併此敘
    明。
二、論罪科刑
　㈠按海洛因及甲基安非他命分屬毒品危害防制條例第2條第2項
    第1款、第2款所規定之第一級、第二級毒品，不得持有、施
    用。核被告所為，係犯毒品危害防制條例第10條第1項之施
    用第一級毒品罪、同條例第10條第2項之施用第二級毒品罪
    。其於施用前後持有第一級毒品海洛因（無證據可認純質淨
    重已達10公克以上）及第二級毒品甲基安非他命（無證據可
    認純質淨重已達20公克以上）之低度行為，均應為施用之高
    度行為所吸收，不另論罪。
　㈡被告將混有海洛因之甲基安非他命同時置入玻璃球中點火燒
    烤，再以口鼻吸食煙霧之方式同時施用第一級毒品海洛因與
    第二級毒品甲基安非他命，乃以一行為同時觸犯上開二罪名
    ，為想像競合犯，應依刑法第55條之規定，從一重之施用第
    一級毒品罪處斷。　
  ㈢爰審酌前因施用毒品案件，經執行觀察、勒戒後，認無繼續
    施用毒品之傾向而於107年11月9日釋放出所，猶未能記取教
    訓深切體認毒品危害己身健康之鉅，再次施用第一級海洛因
    及第二級毒品甲基安非他命，確有不該，惟考量被告施用毒
    品固戕害個人健康至鉅，被告經扣得之毒品數量亦不多，應
    無散播流通予他人施用之可能，就他人權益之侵害尚屬有限
    ，且於本院審理時終能坦承犯行，態度尚可，兼衡其自述國
    中畢業之教育程度，案發時從事鐵工及種田、月薪新臺幣3
    萬多元，未婚有一子與被告父親同住之家庭生活狀況等一切
    情狀（見本院卷第212頁），量處如主文所示之刑，以資懲
    儆。
三、沒收　　　　
    按查獲之第一、二級毒品及專供製造或施用第一、二級毒品
    之器具，不問屬於犯罪行為人與否，均沒收銷燬之。毒品危
    害防制條例第18條第1項前段定有明文。本件扣案之甲基安
    非他命1包，為被告所有，且為其於110年4月13日12時許向
    真實姓名、年籍不詳綽號「宏仔」之成年男子所購買等節，
    業據被告供述在卷（警卷第5頁；本院卷第201頁），且經送
    驗後確檢出含第二級毒品甲基安非他命成分，已如前述，應
    依毒品危害防制條例第18條第1項前段規定，宣告沒收銷燬
    。而包裝上開毒品之包裝袋1只殘留有些微毒品，客觀上無
    法析離，亦無析離之必要，應視同毒品併宣告沒收銷燬之。
    至送驗耗損部分毒品因已滅失，爰不另宣告沒收銷燬。 　
據上論斷，應依刑事訴訟法第273條之1第1項、第299條第1項前
段，判決如主文。
本案經檢察官陳建州提起公訴，檢察官廖期弘到庭執行職務。
中　　華　　民　　國　　111 　年　　12　　月　　6 　　日
                  刑事第六庭    法  官  李松諺
以上正本證明與原本無異。
如不服本判決應於收受判決後20日內向本院提出上訴書狀，並應
敘述具體理由；其未敘述上訴理由者，應於上訴期間屆滿後20日
內向本院補提理由書（均須按他造當事人之人數附繕本）「切勿
逕送上級法院」。
中　　華　　民　　國　　111 　年　　12　　月　　6 　　日
                                書記官  林孟蓁
附錄本案論罪科刑法條全文：
毒品危害防制條例第10條
施用第一級毒品者，處6月以上5年以下有期徒刑。
施用第二級毒品者，處3年以下有期徒刑。